---
title: "R Notebook - Clase 1 - Ejercicios"
output: html_notebook
---

#### Cohorte Omega - Grupo 6:
- Santiago Alcaide	santiago.asa@gmail.com
- Kevin Santos	kevjn.cba@gmail.com
- Mariano Zibecchi	mzibecchi@gmail.com


Exploraremos ahora la manipulacion basica utilizando un conjunto de datos sobre los vuelos en Nueva York en 2013.  

La definicion del dataset se puede encontrar en:
https://cran.r-project.org/web/packages/nycflights13/nycflights13.pdf  


```{r echo=TRUE}
library(nycflights13)
fligths<-nycflights13::flights
fligths
```


### 1. Que arribaron con un retraso de mas de dos horas.

```{r echo=TRUE}

delayed = (flights$arr_delay > 120)
flights[delayed,c("arr_delay","carrier","flight", "dep_delay")]

```

### 2. Volaron hacia Houston (IAH o HOU)

```{r echo=TRUE}
destination = (flights$dest == "IAH" | flights$dest == "HOU")
flights[destination,c("dest","carrier","flight")]

```
### 3. Fueron operados por United, American o Delta.

```{r echo=TRUE}
carrier = (flights$carrier == "UA" | flights$carrier == "DL" | flights$carrier == "AA")
flights[carrier,c("carrier","flight")]

```

### 4. Salieron en Verano (Julio, Agosto y Septiembre)


```{r echo=TRUE}

is_summer <- function( month, day) {
  ( (month == 6 & day>=21) | month == 7 | month == 8 | (month == 9 & day <= 21) )
}

departure_summer = is_summer(flights$month, flights$day)

flights[ departure_summer, c("carrier","flight")]

```

### 5. Arribaron mas de dos horas tarde, pero salieron bien

```{r echo=TRUE}

delayed_left_on_time = (flights$dep_delay <= 0 & flights$arr_delay >= 120)
flights[ delayed_left_on_time, ]

```

No hay vuelos que hayan salido a tiempo y hayan llegado dos horas mas tarde?
porque devuelve 8772 filas, todo con NA?

### 6. Salieron entre medianoche y las 6 am.

de acuerdo a https://cran.r-project.org/web/packages/nycflights13/nycflights13.pdf  
dep_time,arr_timeActual departure and arrival times (format HHMM or HMM), local tz.


```{r echo=TRUE}
# veamos como esta dep_time
summary(flights[ , c("dep_time")])
```

```{r echo=TRUE}

departure = (flights$dep_time <= 600)
flights[ departure, ]

```

